臺灣臺中地方法院刑事判決　　　　　　　　　　　　九十三年度易字第二七七二號
　　公　訴　人　臺灣臺中地方法院檢察署檢察官
　　被　　　告　甲○○
右列被告因詐欺案件，經檢察官聲請簡易判決處刑（九十三年度偵字第九四九五號、
一０九九一號、一一四七三號），本院臺中簡易庭認不宜逕以簡易判決處刑（九十三
年度中簡字第三０七七號），簽移本院刑事庭改依通常程序審理，被告於準備程序中
就被訴事實為有罪之陳述，受命法官於聽取當事人之意見後，由本院合議庭裁定由受
命法官獨任以簡式審判程序判決如左：
    主  文
甲○○連續幫助意圖為自己不法之所有，以詐術使人將本人之物交付，處有期徒刑陸
月，如易科罰金，以佰元折算壹日。
    事  實
一、甲○○依一般社會通見，可預見詐欺集團經常以退稅、信用卡遭偽刷等理由使被
    害人將款項匯入其指定之人頭帳戶，以掩飾其犯罪所得，並藉此逃避檢警人員之
    追緝，且此種犯罪類型於社會中早已屢見不鮮，甲○○業已預見其所申請開立之
    帳戶，有可能遭他人做為詐欺犯罪之用，竟仍基於幫助他人詐欺之不確定故意，
    並基於概括犯意，連續於附表所示之時間，前往附表所示之金融機構，申請設立
    如附表所示之帳戶，並分別於設立帳戶後之翌日，均在臺中市某不詳泡沫紅茶店
    ，各以新台幣（下同）一千元之價格，將附表所示之存摺、提款卡連同密碼出售
    予詐欺集團供犯罪之用。嗣該詐欺集團即基於詐欺取財之概括犯意，先後：(一)於
    民國九十二年十一月十三日十時三十分許，自稱係聯合信用卡發卡中心之職員「
    陳麗娟」，以電話向戊○○偽稱其之信用卡累積紅利點數共八千二百三十五點可
    轉兌換為現金八千二百三十五元，欲以轉帳方式匯入戊○○之帳戶云云，使戊○○不疑有詐而陷於錯誤，依對方之指示持提款卡至提款機操作，惟戊○○操作完
    畢後，竟發現自其帳戶內轉帳匯出一萬三千一百七十四元至甲○○所申請如附表
    所示編號一帳戶內，始知受騙。(二)又於九十二年十一月十三日十五時許，自稱世
    華商業銀行職員，以電話向乙○○偽稱其所持有之世華商業銀行信用卡所刷卡累
    積紅利點數，得以現金回饋云云，使乙○○不疑有詐而陷於錯誤，依對方之指示
    持提款卡至提款機操作，惟乙○○操作完畢後，竟發現自其帳戶內轉帳匯出二萬
    六千二百八十四元至甲○○所申請如附表所示編號一帳戶內，始知受騙。(三)於九
    十三年一月六日十一時二十分許，以電話向丁○○偽稱其係四表姐夫，因有急用
    ，欲向丁○○借用金錢云云，因丁○○一時無法連絡其四表姐夫，因而不疑有詐
    而陷於錯誤，依對方之指示匯款一萬二千元至甲○○所申請如附表所示編號二帳
    戶內，之後始知受騙。(四)於九十二年十一月二十四日十九時許，自稱勞保局職員
    「莊先生」，以電話向丙○○偽稱欲發放ＳＡＲＳ補助勞工疏困金二萬五千元，
    請丙○○速撥打（０七）0000000、（０七）0000000號電話與臺
    灣銀行之陳副理聯絡云云，使丙○○不疑有詐而陷於錯誤，依對方之指示撥打上
    開電話與自稱「陳副理」之不明男子聯絡，並依該名自稱「陳副理」之男子之指
    示持提款卡至提款機操作，惟丙○○操作完畢後，竟發現自其帳戶內分別轉帳匯
    出九萬九千八百八十六元、七萬七千八百六十八元至甲○○所申請如附表所示編
    號三帳戶內，始知受騙。
二、案經臺中市警察局第三分局、第五分局分別報告臺灣臺中地方法院檢察署檢察官
    聲請簡易判決處刑，本院臺中簡易庭認不宜逕以簡易判決處刑，簽移本院刑事庭
    改依通常程序審理。
    理  由
一、右揭犯罪事實，業據被告甲○○於本院審理時坦承不諱，核與被害人戊○○、乙○○、丙○○、丁○○四人於警詢時指訴之情節相符，復有被告如附表所示帳戶
    之開戶申請書、資金往來明細表、被害人丙○○匯款之中華郵政公司自動櫃員機
    交易明細表及被害人丁○○匯款之花蓮區中小企業銀行匯款回條等資料在卷可稽
    ，足見被告自白與事實相符，應堪採信。本件事證明確，被告犯行，堪以認定。
二、核被告所為，係犯刑法第三十條第一項、第三百三十九條第一項之幫助詐欺取財
    罪。被告幫助詐欺集團之人犯上開詐欺罪，為從犯，應依刑法第三十條第二項之
    規定，減輕其刑。其先後三次將如附表所示帳戶之存摺、提款卡連同密碼販賣予
    詐欺集團之行為，時間密接、犯罪構成要件相同，顯係基於概括犯意反覆為之，
    應依連續犯之規定論以一罪，並加重其刑，且與前開幫助犯減輕之情形，先加後
    減之。爰審酌被告提供帳戶供他人非法使用，使詐騙集團之人易於得手，助長詐
    欺之犯罪風氣，嚴重危害社會治安，然其本身未實際參與本件詐欺取財之犯行，
    責難性較小，且於本院審理時，業已坦承犯行，足見尚有悔悟之意之犯罪後態度
    等一切情狀，量處如主文所示之刑，並諭知易科罰金之折算標準，以資懲儆。又
    本案被告犯罪型態為幫助他人詐欺取財，因詐欺取財之正犯是否屬於共同正犯、
    連續犯，與被告應成立之罪名、刑責均無涉，為免累贅，爰不於主文欄諭知被告
    幫助「共同連續」詐欺取財，附此敘明。
據上論斷，應依刑事訴訟法第四百五十二條、第二百七十三條之一第一項、第二百九
十九條第一項前段，刑法第五十六條、第三十條第一項前段、第二項、第三百三十九
條第一項、第四十一條第一項前段，罰金罰鍰提高標準條例第一條前段、第二條，判
決如主文。
中      華      民      國    九十四    年      五      月    二十六    日
                                臺灣臺中地方法院刑事第十庭
                                          法  官  黃  炫  中
右正本證明與原本無異。
如不服本判決，應於送達後十日內向本院提出上訴狀（須附繕本），上訴於台灣高等
法院台中分院。
                                          書記官
中      華      民      國    九十四    年      五      月    二十六    日
附錄論罪科刑法條：
刑法第三百三十九條第一項
意圖為自己或第三人不法之所有，以詐術使人將本人或第三人之物交付者，處五年以
下有期徒刑、拘役或科或併科一千元以下罰金。
附表：
編  號  申請設立時間        金融機構名稱                帳    號
   一      92/11/10    台灣中小企業銀行北屯分行        00000000000000
   二      92/11/19    玉山商業銀行台中分行            0000000000000
   三      92/11/20    陽信商業銀行精武分行            0000000000000000000
